【裁判字號】    99,上易,394
【裁判日期】    990422
【裁判案由】    竊盜
【裁判全文】
臺灣高等法院刑事判決                 99年度上易字第394號
上  訴  人
即  被  告  乙○○
上列上訴人因竊盜案件，不服臺灣板橋地方法院98年度易字第
2858號，中華民國98年12月31日第一審判決（起訴案號：臺灣板
橋地方法院檢察署98年度偵字第24427、25413、125998、26316
、26317、27256號，及移送併辦：99年度偵緝字第273號），提
起上訴，本院判決如下：
    主  文
原判決關於乙○○於98年8月3日上午11時竊盜犯行（原判決附表
編號五被害人甲○○）暨定應執行之刑部分均撤銷。
乙○○意圖為自己不法之所有，而竊取他人之動產，處有期徒刑
參月，如易科罰金，以新台幣壹仟元折算壹日。
其他上訴駁回。
上訴駁回部分與撤銷改判部分，應執行有期徒刑壹年拾月，如易
科罰金，以新台幣壹仟元折算壹日。
    事  實
一、乙○○前曾於（1）民國（下同）92年間，因施用毒品案件
    ，經原審以92年度毒聲字第3427號裁定送觀察、勒戒後，因
    認無繼續施用毒品之傾向，於92年11月24日執行完畢釋放出
    所，並經臺灣板橋地方法院檢察署檢察官以92年度毒偵字第
    3580號為不起訴處分確定；（2）於94年間，因違反職役職
    責及竊盜案件，經國防部南部地方軍事法院以94年度和審字
    第110號分別判處有期徒刑1年、7月，應執行有期徒刑1年4
    月確定；（3）於94年間，因施用毒品案件，經臺灣臺南地
    方法院以94年度訴字第1055號判處有期徒刑10月確定，上開
    （2）、（3）之罪嗣經臺灣臺南地方法院以94年度聲字第
    1885號裁定定應執行刑為有期徒刑2年1月確定，於95年9月
    19日假釋出監付保護管束；（4）於假釋期間之95年間，因
    施用毒品案件，經原審以96年度訴字第14號判處有期徒刑11
    月確定；（5）於96年間，因施用毒品案件，經臺灣臺北地
    方法院以96年度訴字第184號判處有期徒刑7月確定，嗣經撤
    銷前案假釋，應執行所餘殘刑有期徒刑5月又24日，且上開
    （2）竊盜部分及（3）至（5）之罪，經臺灣臺北地方法院
    以96年度聲減字第1051號裁定減刑，並就（2）（3）所示之
    罪更定應執行刑為有期徒刑1年又15日，（3）（4）所示之
    罪更定應執行刑為有期徒刑8月；（6）於96年間，因施用毒
    品案件，經原審以96年度訴字第2020號判處有期徒刑7月，
    減為有期徒刑3月15日確定；（7）於96年間，因施用毒品案
    件，經原審以97年度訴字1100號判處有期徒刑1年2月，減為
    有期徒刑7月，嗣經本院以97年度上訴字第2781號駁回上訴
    確定；（8）於96年間，因詐欺案件，經原審以96年度簡字
    6318號判處有期徒刑3月，減為有期徒刑1月15日確定，上開
    （4）至（8）之罪嗣經台灣板橋地方法院以97年度聲字第
    4071號裁定定應執行刑為有期徒刑1年7月確定；(9)（9）於
    96年間，因竊盜及偽造文書案件，經台灣板橋地方法院以96
    年度訴字第2946號分別判處有期徒刑3月、3月，應執行有期
    徒刑4月確定；（10）再於96年間，因施用毒品案件，經台
    灣板橋地方法院以97年度訴字第328號判處有期徒刑7月確定
    ，上開（9）、（10）之罪嗣經台灣板橋地方法院以97年度
    聲字第4072號裁定定應執行刑為有期徒刑10月確定，上開（
    2）至（3），（4）至（8）之罪所定應執行刑與（9）、（
    10）之罪所定應執行刑，於96年5月23日入監接續執行，於
    98年5月27日假釋出監。詎不知悔改，意圖為自己不法之所
    有，分別於（1）98年8月26日下午5時許、（2）98年9月3日
    上午10時許、（3）98年8月23日下午2時許、（4）98年8月3
    日中午12時許、（5）98年8月3日上午11時許、（6）98年8
    月12日上午11時許、（7）98年8月26日下午2時許，分別在
    如附表所示之各該店家為竊盜行為（竊盜地點、方法詳如附
    表所示），嗣為各該店家之職員發覺，報警循線查獲。
二、案經丙○○訴由台北縣政府警察局中和第一分局移送，庚○○訴由台北縣政府警察局板橋分局、戊○○訴由台北縣警察
    局移送台灣板橋地方法院檢察署檢察官偵查起訴。
    理  由
一、證據能力部分：
    按被告以外之人（包括證人、鑑定人、告訴人、被害人及共
    同被告等）於審判外之陳述雖不符刑事訴訟法第159條之1至
    之4等4條之規定，而經當事人於審判程序同意作為證據，法
    院審酌該言詞陳述或書面陳述作成時之情況，認為適當者，
    亦得為證據；當事人、代理人或辯護人於法院調查證據時，
    知有刑事訴訟法第159條第1項不得為證據之情形，而未於言
    詞辯論終結前聲明異議者，視為有前項之同意，同法第 159
    條之5 定有明文。立法意旨在於傳聞證據未經當事人之反對
    詰問予以核實，原則上先予排除。惟若當事人已放棄反對詰
    問權，於審判程序中表明同意該等傳聞證據可作為證據；或
    於言詞辯論終結前未聲明異議，基於尊重當事人對傳聞證據
    之處分權，及證據資料愈豐富，愈有助於真實發見之理念，
    且強化言詞辯論主義，使訴訟程序得以順暢進行，上開傳聞
    證據亦均具有證據能力。查本件下列所引用之被告以外之人
    於審判外之陳述或非供述證據，被告於本院準備程序及審理
    時表示無意見，且迄至言詞辯論終結前未聲明異議，而本院
    審酌上開供述或非供述等證據資料製作時之情況，無不當取
    供及證明力明顯過低之瑕疵，認以之作為證據應屬適當，故
    揆諸前開規定，認前揭證據資料應有證據能力。
二、認定被告乙○○犯罪所憑之證據及理由：
    上開犯罪事實，業經被告乙○○於原審及本院審理時均坦白
    承認（見原審卷第38頁反面、本院卷第33、44頁），核與證
    人即被害人或其代理人丙○○、辛○○、己○、庚○○、丁○○、甲○○、壬○○、戊○○等人分別指證遭竊等情節大
    致相符（被害人丙○○部分見偵字第24427號卷第17頁、被
    害人辛○○部分見偵字第24427號卷第19頁、被害人己○部
    分見同上偵卷第20頁、被害人庚○○部分見偵字第25413 號
    卷第3、32頁、被害人丁○○部分見偵字第25998號第4、5頁
    、被害人甲○○部分見偵字第26316號卷第4頁、被害人壬○○部分見偵字第2631 7號卷第6、7頁、被害人戊○○部分見
    偵字第27256號卷第4-6頁），並據證人林志豪於警詢（見98
    年度偵字第26317號第4、5頁）證述在卷，並有被害人出具
    之贓物認領保管單，附表編號1至4、6與7等現場監視器翻拍
    畫面列印照片等件（見偵字第25413號卷第10頁、偵字第
    25998號卷第8頁、偵字第26317號卷第8頁、偵字第27256號
    卷第10、11頁）附卷可證。本案事證明確，被告乙○○上開
    犯行堪以認定，應依法論科。
三、核被告所為如附表所示犯行，各係犯刑法第320 條第1 項竊
    盜罪。而被告前後多次如上犯行，犯意個別，行為互殊，應
    予分論併罰。
四、原審就被告所犯附表一至四、六至七之竊盜部分，因適用刑
    法第320條第1項，並審酌被告素行、智識程度，犯罪動機、
    目的，以及係以隨手牽羊方式之竊盜手段，暨肇致他人財物
    損害之程度，暨被告犯罪後態度等一切情狀，均各量處有期
    徒刑4月，諭知如易科罰金以新台幣1000元折算一日，經核
    並無違誤，量刑亦屬妥適，被告就此部分上訴，請求從輕量
    刑，並無理由，應予駁回。
五、原審就被告所犯附表編號五關於乙○○於98年8月3日上午11
    時竊盜犯行（原判決附表編號五被害人甲○○）部分予以論
    罪科刑固非無見，惟查，證人即警員許祝榮於本院證稱：附
    表編號五部分，被害人沒有報案，是被告自己向警方坦承，
    我們再找到被害人，警方當時不知道等語（見本院卷第42頁
    反面）；則被告上訴主張附表編號五竊盜犯行，符合自首之
    規定，自屬可採，原審未及審酌，自有未洽，自屬無可維持
    ，應由本院將原判決此部分，連同定執行刑一併撤銷改判。
    爰審酌被告正值青壯，不思自食其力，任意行竊，欠缺尊重
    他人財產權益之守法觀念，應嚴予非難，兼衡被告素行、智
    識程度，犯罪動機、目的，以及竊盜手段，暨肇致他人財物
    損害之程度，暨被告犯罪後態度等一切情狀，，並適用刑法
    第62條前段自首之規定，量處有期徒刑3月，並諭知如易科
    罰金以新台幣1000元折算一日，並與其所犯其餘附表附表一
    至四、六至七之竊盜部分定其應執行刑，為有期徒刑1年10
    月。另依司法院大法官會議釋字第366號、第662號解釋意旨
    ，刑法第41條業於98年12月30日修正公布，並於99年1月4日
    施行。修正前刑法第41條第1項、第8項之規定，經修正為：
    「犯最重本刑為5年以下有期徒刑之罪，而受6月以下有期徒
    刑之宣告，得以新台幣1千元、2千元或3千元折算1日，易科
    罰金。但易科罰金，難收矯正之效或難以維持法秩序者，不
    在此限。」、「第1項至第4項及第7項之規，於數罪併罰之
    數罪均得易科罰金或易服社會勞，其應執行逾6月者，亦適
    用之。」比較修正前後之易科罰金折算標準，以修正公布後
    之刑法規定，較有利於被告，則應依刑法第2條第1項但書規
    定，適用修正後刑法第41條第1項前段、第8項之規定，諭知
    其應執行之刑易科罰金折算標準。是被告所處前開執行刑有
    期徒刑1年10月，如易科罰金，以新台幣1千元折算1日。末
    按累犯之成立，以曾受有期徒刑之執行完畢，或受無期徒刑
    或有期徒刑一部之執行而赦免後，五年以內再犯有期徒刑以
    上之罪為要件。如在假釋中因故意更犯罪，受有期徒刑以上
    刑之宣告者，依刑法第78條第1項之規定，既應撤銷其假釋
    ，則其刑罰尚未執行完畢，自無由成立累犯（最高法院87年
    度台非字第87號裁判要旨參照）；又按行刑累進處遇條例施
    行細則第15條第1項規定：「對有二以上刑期之受刑人，應
    本分別執行合併計算之原則，由指揮執行之檢察官於執行指
    揮書上註明合併計算之刑期，以定其責任分數。」依該規定
    ，有二以上刑期之受刑人，其刑期既合併計算，以定其責任
    分數，則依行刑累進處遇條例第28條之1第1項，就該責任分
    數計算所得縮短應執行之刑期，自亦合併計算。又「經縮短
    應執行之刑期者，其累進處遇及假釋，應依其縮短後之刑期
    計算」。「受刑人經縮短刑期執行期滿釋放時，由典獄長將
    受刑人實際服刑執行完畢日期，函知指揮執行之檢察官」。
    該條第三、四項分別定有明文。足見有二以上刑期之受刑人
    ，雖應分別執行，但由上開合併計算刑期、合併計算所得縮
    短應執行之刑期、累進處遇及假釋依縮短後之刑期計算、縮
    短刑期執行期滿為實際服刑執行完畢日期觀之，實無從區分
    各項刑期執行完畢之日期。而應待全部刑期執行完畢，始能
    認為各項刑期已執行完畢（最高法院98年度台上字第2444號
    裁判要旨參照）。經查，被告前所犯如事實欄所示之（2）
    至（3），（4）至（8）之罪所定應執行刑與（9）（10）之
    罪所定應執行刑，被告係於96年5月23日入監接續執行，於
    98年5月27日縮短刑期假釋出監，於98年9月22日始縮刑期滿
    ，有本院被告前案紀錄表可稽，被告於假釋期間犯本案，依
    上開裁判意旨，尚難認被告之前案有執行完畢情形，附此敘
    明。
六、台灣板橋地方法院移送併辦（99年度偵緝字第273號），與
    本案附表編號一所示之竊盜犯行，係屬同一事實，本院自得
    併予審理。
據上論斷，應依刑事訴訟法第369條第1項前段、第364條、第368
條、第299條第1項前段、刑法第2條第1項但書、第320條第1項、
第51條第5款、第62條前段、修正後第41條第1項前段、第8項，
司法院大法官會議第662號解釋，刑法施行法第1條之1第1項、第
2項前段，判決如主文。
本案經檢察官林炳雄到庭執行職務。
中    華    民    國    99    年    4   月    22      日
                  刑事第六庭  審判長法  官  林明俊
                                    法  官  何信慶
                                    法  官  吳淑惠
以上正本證明與原本無異。
不得上訴。
                                    書記官  陳雅加
中    華    民    國    99    年    4     月    28    日
附錄：本案論罪科刑法條全文
中華民國刑法第320條第1項
（普通竊盜罪、竊佔罪）
意圖為自己或第三人不法之所有，而竊取他人之動產者，為竊盜
罪，處5  年以下有期徒刑、拘役或 5 百元以下罰金。
附表：
┌──┬────────────────────┬─────────┬─────────┐
│編號│   犯罪時地與犯罪經過                   │所犯罪名          │備             註 │
├──┼────────────────────┼─────────┼─────────┤
│ 一 │乙○○於98年8月26日下午5時許，前往臺北縣│刑法第320 條第1 項│（98年度偵字第2442│
│    │永和市○○路○段127號遠傳電信股份有限公司│竊盜罪，所處刑期見│7號卷）。         │
│    │（下稱遠傳電信公司）頂溪特約門市，利用店│原審附表。        │                  │
│    │員丙○○查詢電腦之際，徒手竊取丙○○所支│                  │                  │
│    │配管領，廠牌SONY ERICSSON、型號Z610號之 │                  │                  │
│    │行動電話1支。                           │                  │                  │
├──┼────────────────────┼─────────┼─────────┤
│ 二 │乙○○於98年9月3日上午10時許，前往臺北縣│同上              │同上卷。          │
│    │中和市○○路527號遠傳電信公司景平特約門 │                  │                  │
│    │市，利用店員己○查詢電腦之際，徒手竊取程│                  │                  │
│    │科所支配管領，廠牌UTEC、型號M700號之行動│                  │                  │
│    │電話1支，嗣乙○○於翌（4）日下午6時許， │                  │                  │
│    │前往臺北縣中和市○○路335-4號遠傳電信公 │                  │                  │
│    │司景安特約店時，遭經通報上揭竊案之辛○○│                  │                  │
│    │，認出乙○○為通報當中之涉嫌人，遂報警查│                  │                  │
│    │獲。                                    │                  │                  │
├──┼────────────────────┼─────────┼─────────┤
│ 三 │乙○○於98年8月23日下午2時許，前往臺北縣│同上              │（98年度偵字第2541│
│    │板橋市○○路○段261號遠傳電信公司板橋門市│                  │3號卷）。         │
│    │，利用店員陳室蓁查詢電腦之際，徒手竊取遠│                  │                  │
│    │傳電信公司放置在現場1號櫃台之捐款箱與其 │                  │                  │
│    │內現金，經店員陳室蓁發覺後，由店長庚○○│                  │                  │
│    │報警依監視器拍得畫面循線查獲。          │                  │                  │
├──┼────────────────────┼─────────┼─────────┤
│ 四 │乙○○於98年8月3日中午12時許，前往臺北縣│同上              │（98年度偵字第2599│
│    │中和市○○路153號遠傳電信公司中和特約門 │                  │8 號卷）。        │
│    │市，利用店員查詢電腦之際，徒手竊取店內廠│                  │                  │
│    │牌LG、型號KF300號之行動電話1支，經報警後│                  │                  │
│    │依監視器拍得畫面循線查獲。              │                  │                  │
├──┼────────────────────┼─────────┼─────────┤
│ 五 │乙○○於98年8月3日上午11時，前往臺北縣中│同上。所處刑期見主│（98年度偵字第2631│
│    │和市○○路127巷8弄16-1號2樓，利用甲○○ │文第二項          │6 號卷）。        │
│    │進入屋內未關門之機，尾隨入戶徒手竊取呂珮│                  │                  │
│    │綺放置在屋內客聽桌上、廠牌ZTE、型號F230 │                  │                  │
│    │號、序號0000000000000000號之行動電話1支 │                  │                  │
│    │，嗣經警循線查獲。                      │                  │                  │
├──┼────────────────────┼─────────┼─────────┤
│ 六 │乙○○於98年8月12日上午11時，前往臺北縣 │如編號一所載      │（98年度偵字第2631│
│    │中和市○○路127巷5號金紙店內，徒手竊取鄔│                  │7號卷）。         │
│    │佳晉放置在店內市內電話旁、廠牌SONY      │                  │                  │
│    │ERICSSON、型號C510號、序號00000000000000│                  │                  │
│    │7號之行動電話1支，得手後復銷贓予不知情之│                  │                  │
│    │林志豪，嗣經警循線查獲。                │                  │                  │
├──┼────────────────────┼─────────┼─────────┤
│ 七 │乙○○於98年8月26日下午2時許，前往臺北縣│如編號一所載      │（98年度偵字第2725│
│    │土城市○○路○段36號遠傳電信公司門市，利 │                  │6號卷）。         │
│    │用店員查詢電腦之際，徒手竊取遠傳電信公司│                  │                  │
│    │放置在現場櫃台之捐款箱與其內現金，經店員│                  │                  │
│    │發覺後，由戊○○報警依監視器拍得畫面循線│                  │                  │
│    │查獲。                                  │                  │                  │
└──┴────────────────────┴─────────┴─────────┘

司法院資訊處製作；財團法人民間司法改革基金會備份。
